【裁判字號】    97,簡上,245
【裁判日期】    970609
【裁判案由】    傷害
【裁判全文】
臺灣桃園地方法院刑事判決             97年度簡上字第245號
上   訴   人  臺灣桃園地方法院檢察署檢察官
上訴人即被告  甲○○
              乙○○
              丁○○
              戊○○
上四人共同
選任辯護人    吳孟良律師
上列上訴人等因被告等傷害案件，不服本院96年度桃簡字第1845
號，中華民國97年1 月8 日第一審簡易判決（聲請簡易判決處刑
案號：96年度偵字第875 號），提起上訴，本院管轄之第二審合
議庭就被告丁○○部分改依第一審通常程序審理，並各判決如下
：
    主  文
原判決撤銷。
甲○○、乙○○共同傷害人之身體，各處有期徒刑肆月，如易科
罰金，均以銀元參佰元即新臺幣玖佰元折算壹日，各減為有期徒
刑貳月，如易科罰金，均以銀元參佰元即新臺幣玖佰元折算壹日
。
戊○○傷害人之身體，處有期徒刑參月，如易科罰金，以銀元參
佰元即新臺幣玖佰元折算壹日，減為有期徒刑壹月又拾伍日，如
易科罰金，以銀元參佰元即新臺幣玖佰元折算壹日。
丁○○無罪。
    事  實
一、戊○○為丙○○之女友，二人於民國95年5 月23日前往南投
    縣旅遊時，因金錢問題發生爭執，詎戊○○竟基於傷害他人
    身體之犯意，於當日晚間某時，在南投縣竹山鎮「竹林汽車
    旅館」內，徒手與丙○○互毆（丙○○所涉傷害罪部分業經
    本院另案判決有罪），致丙○○受有上肢、軀幹及下體多處
    抓傷之傷害。
二、甲○○、乙○○係戊○○之子，其二人知悉戊○○因與丙○○互毆而受傷之情形後，遂於95年5 月27日下午2 時許，夥
    同某不詳姓名年籍之成年男子（下稱：不詳男子），委請不
    知情之丁○○帶路前往桃園縣桃園市○○街○ 段1 號丙○○
    住處欲找丙○○理論，丙○○見來者係戊○○之兒子，旋朝
    甲○○等人丟擲物品，惟未丟中，甲○○、乙○○見狀心中
    更為不滿，竟與上開不詳男子共同基於傷害人之身體之犯意
    聯絡，不顧丁○○之勸阻，聯手以徒手之方式毆打丙○○，
    致丙○○受有頭部外傷併頭皮撕裂傷5 公分、臉部撕裂傷共
    4 處各1 公分、胸部挫傷併左側第8 肋骨骨折及左腰挫傷之
    傷害。
三、案經丙○○訴由桃園縣政府警察局桃園分局報請臺灣桃園地
    方法院檢察署檢察官偵查後聲請以簡易判決處刑，嗣經本院
    就丁○○部分改依第一審通常程序審理。
    理  由
壹、有罪部分：
一、訊據被告戊○○除辯稱：是丙○○先動手掐住其脖子，其因
    不能呼吸才動手反抗云云外，對於其他犯情則坦承不諱，並
    經證人丙○○於本院審理時具結證述綦詳，且有桃園榮民醫
    院出具之診斷證明書1 紙在卷可考。
二、被告戊○○雖以前詞置辯，然被告戊○○之辯解若屬實，其
    頸部理應有明顯遭掐壓之挫、瘀傷，但依卷附被告戊○○之
    診斷證明書所示，被告戊○○僅受有頭部、胸部、下背、尾
    椎骨及雙手肘挫傷之傷害，並無頸部受傷之記載，是被告戊○○辯稱係遭丙○○掐住脖子不能呼吸才動手反抗云云，顯
    不足採信。
三、另按對於現在不法之侵害，而出於防衛自己或他人權利之行
    為，不罰，刑法第23條前段固定有明文。惟彼此互毆，必以
    一方初無傷人之行為，因排除對方不法之侵害而加以還擊，
    始得以正當防衛論。故侵害已過去後之報復行為，與無從分
    別何方為不法侵害之互毆行為，均不得主張防衛權。又侵害
    業已過去，或無從分別何方為不法侵害之互毆行為，均不得
    主張防衛權，而衡之一般社會經驗法則，互毆係屬多數動作
    構成單純一罪而互為攻擊之傷害行為，縱令一方先行出手，
    而還擊之一方在客觀上苟非單純對於現在不法之侵害為必要
    排除之反擊行為，因其本即有傷害之犯意存在，則對其互為
    攻擊之還手反擊行為，自無主張防衛權之餘地（最高法院30
    年上字第1040號判例、92年臺上字第3039號判決要旨參照）
    。
四、經查，本件被告戊○○與告訴人丙○○間既係因金錢問題而
    彼此發生爭執，且被告戊○○又非因丙○○掐住其脖子之不
    法侵害始動手反抗乙情，亦已如前述，堪認其二人間互為攻
    擊之行為，顯屬無從分別何方為不法侵害之互毆行為，是被
    告戊○○自不得主張正當防衛。況如前所述，被告戊○○之
    攻擊行為已造成丙○○上肢、軀幹及下體多處抓傷，傷害部
    位不止一處，足見被告戊○○有多次出手攻擊丙○○之行為
    ，此顯非單純就對方現在不法之侵害所為必要排除之反擊行
    為，而係另有傷害犯意存在，揆諸前揭說明，益徵被告戊○○所為並未符合正當防衛之要件。
五、訊據被告甲○○、乙○○除辯稱：因丙○○拿東西丟過來，
    其等閃過後怕丙○○又拿其他東西，才上前抓住丙○○而與
    丙○○在地上扭打，其等是正當防衛，且當時並無其他男子
    在場共同毆打丙○○云云外，對其他犯情則均坦承不諱，並
    經證人丙○○於本院審理時具結證述綦詳，且有財團法人天
    主教聖保祿修女會醫院出具之診斷證明書、丙○○之傷勢照
    片及現場照片等物件在卷可考。
六、被告甲○○、乙○○雖以前詞置辯，然查，被告甲○○、乙○○既一致供稱其等係閃過丙○○丟來之物品後，始上前抓
    住丙○○而與丙○○發生扭打等語，足見被告甲○○、乙○○攻擊丙○○時，丙○○對被告甲○○、乙○○之不法侵害
    已然過去，是被告甲○○、乙○○毆打丙○○之舉動，顯屬
    侵害已過去後之報復行為，並非排除丙○○不法侵害而為之
    防衛行為，自難論以正當防衛。另參酌證人陳君融於本院原
    審訊問時具結證稱：當時我看到兩個男生躲在料理台後面柱
    子，另外門的一邊躲了一個男生，我看到三男一女進到店裡
    面等語，核與告訴人丙○○所述有三名男生進入屋內之情節
    相符，足徵被告甲○○、乙○○辯稱並無其他男子在場云云
    ，不足採信。
七、綜上所述，被告甲○○、乙○○、戊○○所辯顯屬卸責之飾
    詞，不足採信，本件事證已經明確，被告甲○○、乙○○、
    戊○○之犯行均堪予認定，應依法論科。
八、查被告甲○○、乙○○、戊○○行為後，刑法及刑法施行法
    部分條文業經修正公布，並均於95年7 月1 日施行。修正後
    刑法第2 條第1 項之規定，係規範行為後法律變更所生新舊
    法律比較適用之準據法，於修正後刑法施行後，應適用修正
    後刑法第2 條第1 項規定之「從舊從輕」之原則為比較；修
    正後刑法第2 條第2 項，則為同條第1 項之特別規定，於修
    正後刑法施行後，關於非拘束人身自由之保安處分，應依修
    正後刑法第2 條第2 項之規定，適用裁判時之法律。又修正
    後刑法第35條，乃刑之重輕之法定次序與標準，應適用裁判
    時之修正後刑法第35條之規定。修正後刑法第2 條第1 項係
    採「從舊從輕」原則，適用最有利於行為人之法律。既曰法
    律，自較刑之範圍為廣；除法律有特別規定者（如修正後刑
    法第2 條第2 項非拘束人身自由之保安處分適用裁判時法，
    修正後刑法施行法第9 條之3 規定之情形），應依其規定；
    或事關執行之緩刑之宣告，或犯罪在刑法修正施行前，自首
    在刑法施行後之自首部分，或程序之規定（程序從新，如刑
    法第40條沒收宣告之程序規定），應適用裁判時之修正後刑
    法之規定外；依修正後刑法第2 條第1 項比較時，應就罪刑
    有關之共犯、未遂犯、連續犯、牽連犯、結合犯以及累犯加
    重、自首減輕暨其他法定加減原因（如身分加減）與加減例
    等一切情形，綜其全部之結果而為比較後，予以整體適用，
    不能割裂而分別適用有利益之條文。關於易科罰金之折算標
    準、易服勞役之折算標準及期限、罰金與死刑是否併予執行
    、多數有期徒刑定應執行之刑時之最高刑期之限制等之修正
    ，事涉行為人易刑折算標準金額之多寡與期限之長短及定執
    行刑時能否就罰金刑併予執行或有期徒刑定應執行之刑時最
    高度之限制，亦均屬依修正後刑法第二條第一項所應比較適
    用法律之範圍。拘束人身自由之保安處分，並非屬修正後刑
    法第2 條第2 項規定應適用裁判時法之範圍，除有特別規定
    者外，亦屬應依修正後刑法第2 條第1 項比較適用之法律；
    從刑附屬於主刑，除法律有特別規定者外，依主刑所適用之
    法律（以上參考最高法院95年5 月23日刑事庭第8 次會議決
    議及最高法院24年上字第4634號、24年上字第5292號、27年
    上字第2615號、29年上字第525 號判例）。其次，法律有變
    更而須為新、舊法之比較以定其適用之目的，厥為保障行為
    人之既有法律地位不致因法律之修正而惡化或受到更不利益
    之結果並兼謀行為人之利益，此為最高之價值，非必斤斤於
    法律體系適用之完整性，況或基於法規之性質，如程序性之
    法律、事涉執行之緩刑規定，依法理係均應適用新法，或因
    法律另有規定，如修正後刑法第2 條第2 項規定「非拘束人
    身自由之保安處分係適用裁判時之法律」，修正後刑法施行
    法第3 條之1 第2 項規定「於九十四年一月七日刑法修正施
    行前犯併合處罰數罪中之一罪，且該數罪均符合第四十一條
    第一項得易科罰金之規定者，適用九十年一月四日修正之刑
    法第四十一條第二項規定」，即有此情形係一律適用行為時
    法之舊法，由是可見遇有法律修正而須選擇適用新法或舊法
    時，須依法規之性質或視法律之規定各自決之，不受其他法
    規如何適用之羈絆，在選法適用時，本即寓有可據個別之特
    性而割裂分別適用新法或舊法之容許性，至數項經修正之法
    律須整體比較以同其新、舊法之適用俾維持法律體系之完整
    性，核係各該法律在適用上因具「依附及相互關聯」之特性
    使然，非屬新、舊法應比較利、弊藉資保障行為人之既有法
    律地位兼謀其利益之立法意旨所必然。準此以解，就罪、刑
    有關之規定諸如共犯、未遂犯、連續犯、牽連犯、結合犯以
    及累犯加重、自首減輕暨其他法定加減原因（如身分加減）
    與加減例等一切情形，應綜其全部之結果而為比較後，予以
    整體適用，不能割裂而分別適用有利益之條文，固如前述，
    惟究其緣由，實係著眼於因各該規定皆涉及犯罪之態樣、階
    段、罪數、法定刑得或應否加、減暨加減之幅度，並進而影
    響法定刑或處斷刑之範圍，換言之，各該罪、刑之規定須經
    綜合考量整體適用後，方能據以限定法定刑或處斷刑之範圍
    ，嗣始得於該範圍內為一定刑之宣告，易詞以言，個別宣告
    刑雖屬單一之結論，然實係經綜合考量整體適用各相關罪、
    刑規定之所得，因之，宣告刑所據以決定之各相關罪、刑規
    定，顯具適用上之「依附及相互關聯」之特性，自須同其新
    、舊法之適用，第查，「易刑」或「定執行刑」係規範宣告
    刑得或應如何執行之法律，核屬為刑之宣告後始生應否適用
    問題之規定，非屬宣告刑所據以決定因而須先行確定如何適
    用新、舊之法規，依其性質，在未為刑之宣告前亦無可能確
    定應否適用而預先選定須適用新或舊法，復無此必要，不寧
    唯是，該規定所涵攝之「小前提」係「宣告刑」，猶與罪、
    刑規定涵攝之「小前提」為「歷史社會事實」迥異，職是，
    「易刑」及「定執行刑」之規定，不論涵攝之「小前提」、
    決定應否適用之階段及適用後所得之法律效果，與罪、刑之
    規定皆不相侔，與之顯不具適用上之「依附及相互關聯」之
    特性，依前述，要毋須與罪、刑之規定同其新、舊法之適用
    ，自得秉其本身之性質而各據應涵攝之「小前提」為新、舊
    、利、弊之比較後個別定其法律之適用。茲首就與本案有關
    且於為刑之宣告前須先行及連帶確定應如何適用之法律修正
    情形列述如下：
  (一)與罪、刑有關且須依修正後刑法第2 條第1 項規定為利、弊
    之比較以定如何適用之法律變更部分：
    (1)刑法第28條原規定「二人以上共同實施犯罪之行為者，皆
      為正犯」，經修正為「二人以上共同實行犯罪之行為者，
      皆為正犯」，亦即將共同正犯限縮僅於「實行」階段始有
      其存在。
    (2)修正前刑法第33條第5 款規定「罰金：（銀元）一元以上
      。」，復依罰金罰鍰提高標準條例第1 條前段規定提高為
      十倍，折算新臺幣為三十元；修正後刑法第33條第5 款規
      定「罰金：新臺幣一千元以上，以百元計算之。」，現行
      刑法中有關於罰金刑之最低度刑之規定已有修正，自屬法
      律變更。
    (3)經綜合適用修正前、後之罪、刑相關規定予以比較，修正
      後之規定顯非較修正前之規定對被告甲○○、乙○○、戊○○有利，因之，依現行即修正後刑法第2 條第1 項前段
      規定，此部分自應整體適用修正前刑法之有關規定，合先
      敘明。
  (二)毋須依修正後刑法第2 條第1 項規定為利、弊之比較以定如
    何適用之法律修正部分：有關罰金刑之幣別及其提高標準之
    準據亦經修正，修正前刑法分則各條文所定之罰金刑，其幣
    別原為「銀元」，又倘非屬72年6 月26日至94年1 月7 日間
    新增或修正之條文，所定罰金數額並依罰金罰鍰提高標準條
    例第1 條前段規定提高為十倍，而依95年6 月14日修正公布
    、同年7 月1 日施行之中華民國刑法施行法第1 條之1 規定
    ：「中華民國九十四年一月七日刑法修正施行後，刑法分則
    編所定罰金之貨幣單位為新臺幣。九十四年一月七日刑法修
    正時，刑法分則編未修正之條文定有罰金者，自九十四年一
    月七日刑法修正施行後，就其所定數額提高為三十倍。但七
    十二年六月二十六日至九十四年一月七日新增或修正之條文
    ，就其所定數額提高為三倍。」。因修正前、後有關罰金刑
    部分之處罰輕重相同，並未影響國家刑罰權之範圍，僅屬法
    律之修正而非屬法律有變更，應依一般法律適用原則，適用
    裁判時法。
九、核被告甲○○、乙○○、戊○○所為，均係犯刑法第277 條
    第1 項之傷害罪。被告甲○○、乙○○彼此間及與上開不詳
    男子間，就95年5 月27日傷害丙○○之犯行，有犯意聯絡及
    行為分擔，均為共同正犯。原審以被告甲○○、乙○○、戊○○罪證明確，因予論罪科刑，固非無見。惟查，被告戊○○、丁○○被訴於95年5 月27日與被告甲○○、乙○○及不
    詳男子共同傷害丙○○之部分，並無證據足資證明被告戊○○、丁○○確有該部分之傷害犯行（詳如後揭十及貳所述）
    ，原審判決誤認被告戊○○、丁○○亦有參與而就該部分之
    傷害犯行與被告甲○○、乙○○、不詳男子間有共同正犯之
    關係，容有未洽。被告戊○○上訴意旨指摘原審判決認定其
    於95年5 月27日有傷害丙○○之部分不當，為有理由，而被
    告戊○○另以其於95年5 月23日對丙○○反擊之行為屬正當
    防衛為由提起上訴部分，雖非有理由，此外，被告甲○○、
    乙○○上訴意旨指摘渠等係正當防衛云云，固亦非有理由，
    並檢察官上訴意旨以：丙○○所受傷勢均係刀械利器所造成
    之傷害，且受傷部位不僅為人體致命之要害，所受傷勢亦甚
    深，被告甲○○、乙○○、戊○○顯有殺人之犯意，原審竟
    以簡易判決處刑，顯有不當云云。但查，告訴人丙○○遭被
    告甲○○、乙○○攻擊所受之傷勢為撕裂傷及骨折，並非切
    割傷乙節，已如前述，而依卷附丙○○病歷資料之記載，亦
    無從認定丙○○所受傷勢係遭刀械揮砍所造成，且有關丙○○所稱其遭刀械攻擊之情形，為被告甲○○、乙○○所一致
    否認，況本案亦未扣得丙○○所指稱之刀械，是丙○○所稱
    遭刀械攻擊部分，顯僅有告訴人片面之指述，自難採信，抑
    且，被告戊○○實未參與95年5 月27日之該次傷害犯行，因
    之，檢察官此部分之上訴雖同無理由，惟原審判決就被告戊○○、甲○○、乙○○部分既有前開共犯範圍認定不當之可
    議之處，自應由本院就被告戊○○、甲○○、乙○○部分撤
    銷改判。爰審酌被告甲○○、乙○○、戊○○犯罪動機、目
    的、手段、犯罪時所受之刺激、犯後態度，及告訴人丙○○
    所受傷勢等一切情狀，各量處如主文所示之刑。而被告甲○○、乙○○、戊○○行為後，刑法易科罰金之規定亦經修正
    ，修正前刑法第41條第1 項前段規定：「犯最重本刑為五年
    以下有期徒刑以下之刑之罪，而受六個月以下有期徒刑或拘
    役之宣告，因身體、教育、職業、家庭之關係或其他正當事
    由，執行顯有困難者，得以一元以上三元以下折算一日，易
    科罰金。」，此折算標準並應適用修正前罰金罰鍰提高標準
    條例第2 條規定，就其原定數額提高為一百倍折算一日，亦
    即被告行為時之易科罰金折算標準，應以銀元一百元以上三
    百元以下之數額折算一日，經換算為新臺幣，則應以新臺幣
    三百元以上九百元以下折算一日。惟95年7 月1 日施行之刑
    法第41條第1 項前段規定：「犯最重本刑為五年以下有期徒
    刑以下之刑之罪，而受六個月以下有期徒刑或拘役之宣告者
    ，得以新臺幣一千元、二千元或三千元折算一日，易科罰金
    」，於同日並廢除罰金罰鍰提高標準條例第2 條之規定，亦
    即係以新臺幣一千元、二千元或三千元折算一日。經比較結
    果，易科罰金之規定，修正後之規定顯非較有利於被告甲○○、乙○○、戊○○，依修正後刑法第2 條第1 項前段規定
    ，此部分應適用行為時法，爰依修正前刑法第41條第1 項前
    段、修正前罰金罰鍰提高標準條例第2 條規定，併諭知對被
    告甲○○、乙○○、戊○○所宣告之刑易科罰金之折算標準
    。又中華民國九十六年罪犯減刑條例已於96年7 月16日實施
    ，因被告甲○○、乙○○、戊○○犯罪時間均係在96年4 月
    24 日 以前，爰併依該條例第2 條第1 項第3 款之規定各減
    其宣告刑二分之一，且依該條例第9 條、修正前刑法第41條
    第1項 前段、修正前罰金罰鍰提高標準條例第2 條之規定，
    就減得之刑再諭知易科罰金之折算標準。
十、公訴意旨另以：被告戊○○接續其於95年5 月23日之傷害犯
    意，基於共同傷害他人身體之犯意聯絡，謀議由丁○○、甲○○及乙○○於同年月27日下午2 時許，前往桃園縣桃園市
    ○○街○ 段1 號丙○○住處，徒手毆打丙○○，使丙○○受
    有頭部外傷併頭皮撕裂傷5 公分、臉部撕裂傷共4 處各1 公
    分、胸部挫傷併左側第8 肋肋骨骨折及左腰挫傷等傷害，因
    認被告戊○○此部分亦涉犯刑法第277 條第1 項之傷害罪嫌
    。惟訊據被告戊○○堅決否認有此部分之傷害犯行，辯稱：
    當日其並未至上址丙○○住處，其亦不知甲○○、乙○○去
    找丙○○，丙○○於該日受傷之事其不知情等語。經查，觀
    諸證人丙○○於本院審理時具結證稱：95年5 月27日當天戊○○並沒有到我的住處等語，足認被告戊○○顯未參與甲○○、乙○○對丙○○之傷害犯行，且參酌證人乙○○於原審
    訊問時具結證稱：戊○○後來才知道我們去找丙○○等語及
    證人甲○○於原審訊問時具結證稱：我跟戊○○說要去找丙○○時，戊○○說不用等語，益徵被告戊○○就被告甲○○
    、乙○○至丙○○上址住處傷害丙○○之犯行確無犯意聯絡
    。是公訴人認被告戊○○此部分涉犯傷害罪即有未合，此外
    復查無其他積極證據足資證明被告戊○○確有檢察官所指此
    部分之傷害犯行，惟公訴意旨認此部分與前揭論罪科刑之傷
    害罪間，有接續犯之實質上一罪關係，爰不另為無罪之諭知
    。
貳、無罪部分：
一、公訴意旨略以：被告丁○○與戊○○、甲○○、乙○○共同
    基於傷害他人身體之犯意聯絡，謀議由被告丁○○、甲○○
    及乙○○於95年5 月27日下午2 時許，前往桃園縣桃園市○○街○ 段1 號丙○○住處，徒手毆打丙○○，使丙○○受有
    頭部外傷併頭皮撕裂傷5 公分、臉部撕裂傷共4 處各1 公分
    、胸部挫傷併左側第8 肋肋骨骨折及左腰挫傷之傷害，因認
    被告丁○○此部分涉犯刑法第277 條第1 項之傷害罪嫌。
二、按犯罪事實應依證據認定之，無證據不得認定犯罪事實；又
    不能證明被告犯罪者，應諭知無罪之判決，刑事訴訟法第15
    4 條第2 項、第301 條第1 項分別定有明文。又告訴人之告
    訴，係以使被告受刑事訴追為目的，是其陳述是否與事實相
    符，仍應調查其他證據以資審認；事實之認定，應憑證據，
    如未能發現相當證據，或證據不足以證明，自不能以推測或
    擬制之方法，以為裁判基礎；認定不利於被告之事實，須依
    積極證據，苟積極證據不足為不利於被告事實認定時，即應
    為有利於被告之認定，更不必有何有利之證據；認定犯罪事
    實，所憑之證據，無論直接或間接證據，其為訴訟上之證明
    ，須於通常一般之人均不致於有所懷疑，而得確信其為真實
    之程度者，始得據之為有罪之認定，倘其證明尚未達到此一
    程度，而有合理性懷疑之存在時，即無從為有罪之認定（最
    高法院52年台上字第1300號、40年臺上字第86號、30年上字
    第816 號、76年台上字第4986號判例要旨參照）。
三、本件檢察官認被告丁○○涉有前開傷害犯嫌，無非係以告訴
    人丙○○之指訴及丙○○之診斷證明書為其主要論據。惟訊
    據被告丁○○堅決否認有傷害之犯行，辯稱：其曾勸甲○○
    、乙○○別去找丙○○，但甲○○、乙○○堅持要去，其擔
    心會發生衝突才跟著一起去，其是在現場勸架，並未動手打
    丙○○等語。
四、經查，告訴人丙○○於本院審理時雖具結證稱：丁○○有拿
    鐵杓敲其胸部云云，然告訴人之告訴，既係以使被告受刑事
    訴追為目的，是其陳述是否與事實相符，仍應調查其他證據
    以資審認。參以丙○○於警詢時係證稱：95年5 月27日我開
    門時，甲○○、李俊宏、乙○○就開始打我，當時李俊宏拿
    刀砍我的頭與臉部，甲○○與乙○○則對我拳打腳踢，造成
    我全身都是傷痕等語，並未提及丁○○有動手對其毆打之情
    事，是丁○○是否確有動手毆打丙○○之舉動，至有可疑。
    至丙○○嗣於原審訊問時雖具結證稱：我有看到丁○○動手
    ，丁○○用手打我，也有用腳踢我云云，惟丙○○此部分證
    詞若屬實，丁○○亦僅係以徒手毆打，而此與丙○○於本院
    審理時所稱丁○○有拿鐵杓敲其胸部之情節亦明顯不符，是
    告訴人指述被告丁○○傷害之內容既前後不一，自難採為認
    定被告丁○○犯罪之證據。況證人甲○○於原審訊問時復具
    結證稱：衝突過程中丁○○在旁邊勸阻等語，亦與被告丁○○所辯情節相符，稽此益徵被告丁○○確無動手毆打丙○○
    之犯行。
五、綜上論述，尚難認被告丁○○所辯係虛構之詞，本件公訴意
    旨所憑事證尚無從形成被告丁○○有罪論斷之確信，此外，
    復查無其他積極事證足以證明被告丁○○確有傷害之犯行，
    自屬不能證明其犯罪。原審遽就被告丁○○為有罪之諭知，
    顯有未洽，被告丁○○上訴意旨指摘原審判決不當，為有理
    由。至檢察官上訴意旨雖以：被告丁○○與被告甲○○、乙○○、戊○○及不詳男子於95年5 月27日共同持刀攻擊丙○○，顯係有殺人之犯意，不宜以簡易判決處刑云云，然被告
    丁○○並未參與該次傷害丙○○之犯行乙節，已如前述，是
    檢察官此部分之上訴雖非有理由，惟原審判決既有前揭所議
    之處，自應由本院將原審判決有關被告丁○○部分撤銷改判
    。而被告丁○○被訴傷害案件檢察官原聲請以簡易判決處刑
    ，惟經本院認有刑事訴訟法第451 條之1 第4 項但書第3 款
    之情形，因此就被告丁○○部分改依第一審通常程序審理，
    並為被告丁○○無罪之諭知。
據上論斷，依刑事訴訟法第452 條、第455 條之1 第3 項、第36
9 條第1 項前段、第364 條、第299 條第1 項前段、第301 條第
1 項，修正後刑法第2 條第1 項前段，刑法第277 條第1 項，修
正前刑法第28條、第41條第1 項前段，修正後刑法施行法第1 條
之1 第1 項、第2 項前段，修正前罰金罰鍰提高標準條例第2 條
，中華民國九十六年罪犯減刑條例第2 條第1 項第3 款、第7 條
、第9 條，判決如主文。
本案經檢察官許曉微到庭執行職務。
中    華    民    國    97    年    6     月    9     日
              刑事第十一庭    審判長法  官  蔡榮澤
                                    法  官  紀凱峰
                                    法  官  魏于傑
上正本證明與原本無異。
被告丁○○如不服本判決，得於收受判決正本後10日內，向本院
提出上訴狀。
被告甲○○、乙○○、戊○○部分不得上訴。
                                    書記官  林怡君
中    華    民    國    97    年    6     月    17    日


司法院資訊處製作；財團法人民間司法改革基金會備份。
